【裁判字號】    99,抗,386
【裁判日期】    990408
【裁判案由】    聲請定其應執行刑
【裁判全文】
臺灣高等法院刑事裁定                   99年度抗字第386號
抗 告 人
即受刑人  甲○○
                 （現於臺灣宜蘭監獄執行中）
上列抗告人因聲請定應執行刑案件，不服臺灣板橋地方法院中華
民國99年2月26日裁定（99年度聲字第956號），提起抗告，本院
裁定如下：
    主    文
抗告駁回。
    理    由
一、原裁定略以：本案受刑人因犯毒品危害防制條例等案件，經
    臺灣板橋地方法院先後判處如原裁定附表（以下略稱「附表
    」所示之刑，業經分別確定在案，有聲請人檢送之各該判決
    書及臺灣高等法院被告前案紀錄表各一份在卷可稽。茲檢察
    官聲請就各該罪所宣告之有期徒刑定其應執行之刑，本院審
    核認其聲請為正當，應定其應執行刑，裁定抗告人甲○○應
    執行有期徒刑2年5月等語。
二、抗告意旨略以：法院定應執行刑應受法律外部界線、內部界
    線的拘束。且自新法實施以來，各法院對定執行刑之例，參
    照如「販賣毒品案例」其被告所犯5次販賣行為，判刑時依
    次判為15年（5個15年計75年）後定其應執行刑大約18年至
    20年，又如：「強盜案件」所犯普通強盜案件6件分別判刑5
    年6月（6個5年6月，合計33年）定應執行刑6至8年左右，而
    抗告人所涉竊盜罪，叫上揭罪名、犯罪情節、性質、對社會
    之危害猶輕，而定執行刑之結果其待遇何止天壤之別，其不
    公之處，昭然可見，豈難道須觸犯重罪者方得給予較優之待
    遇，以勵自新，如此對法律之「公平正義原則」、「結果實
    質正當」實則大有違背，且顯見違背比例原則之處，殊甚明
    確。縱上所陳，懇祈鈞院長官本著法律公平正義，結果實質
    正當及悲天憫人之心，給予抗告人一個合理公平的裁定以勵
    自新，並昭法信，如蒙恩准，至感德澤等語。
三、經查：
  (一)法律上屬於自由裁量之事項，並非概無法律性之拘束。自由
    裁量係於法律一定之外部性界限內（以定執行刑言，即不得
    違反刑法第51 條之規定）使法官具體選擇以為適當之處理
    ；因此在裁量時，必須符合所適用之法規之目的。更進一步
    言，必須受法律秩序之理念所指導，此亦即所謂之自由裁量
    之內部性界限。關於定應執行之刑，既屬自由裁量之範圍，
    其應受此項內部性界限之拘束，要屬當然。
  (二)本件被告甲○○於民國98年1月20日凌晨3時許因施用第一級
    及第二級毒品二罪，經台灣板橋地方法院以98年度訴緝字第
    311號刑事判決分別判處有期徒刑1年及6月，應執行有期徒
    刑1年3月，於98年12月28日確定；嗣於98年7月18日又犯偽
    造文書及施用第一級毒品二罪，經同法院分別以98年度訴字
    第3976號及第3990號刑事判決判處有期徒刑6月及10月，並
    分別於99年1月4日及同年月21日確定。台灣板橋地方法院檢
    察署檢察官依刑法第53條、第51條第5款聲請定應執行刑，
    同法院於99年2月26日以99年度聲字第956號裁定應執行刑為
    有期徒刑2年5月，其形式上未逾刑法第51條第5款所定之外
    部性界限（即1年以上，2年10月以下），且其所定應執行刑
    並未逾越上開二裁判所宣告應執行有期徒刑1年3月及其餘未
    曾宣告應執行刑部分（即有期徒刑6月及10月部分）之總和
    （即有期徒刑2年7月），因此，原法院重定其應執行刑對被
    告並無不利，其基於自由裁量所為刑之酌定，顯未逾所適用
    法律之內部性界限。至於，抗告人所舉另案其他定執行刑之
    意見，顯屬個案判斷，自難執為拘束本院認定之依據。
  (三)綜上，原裁定就抗告人觸犯附表各罪所處刑罰，定應執行有
    期徒刑2年5月，既合於外部性界限範圍（即1年以上，2年10
    月以下）、內部性界限（即2年7月以下），抗告意旨指稱原
    法院行使裁量權逾越外部界限與內部界限等語，顯無足採。
據上論結，應依刑事訴訟法第412條，裁定如主文。
中    華    民    國    99    年    4     月    8     日
                  刑事第三庭審判長法  官   陳博志
                                  法  官   許文章
                                  法  官   陳德民
以上正本證明與原本無異。
不得抗告。
                                  書記官   高麗雯
中    華    民    國    99    年    4     月    9     日

司法院資訊處製作；財團法人民間司法改革基金會備份。
